【裁判字號】    90,交訴,6
【裁判日期】    900202
【裁判案由】    公共危險等
【裁判全文】
臺灣嘉義地方法院刑事判決                              九十年度交訴字第六號
    公  訴  人  臺灣嘉義地方法院檢察署檢察官
    被      告  乙○○
右列被告因公共危險等案件，經檢察官提起公訴 (九十年度偵字第一七四號)，本院
判決如左：
    主  文
乙○○駕駛動力交通工具肇事，致人受傷而逃逸，累犯，處有期徒刑捌月。
被訴過失傷害部分公訴不受理。
    事  實
一、乙○○曾於民國八十年、八十三年間因毒品案件，分別經高雄地院判處有期徒刑
    三年一月、三年二月確定，嗣於八十八年一月九日假釋付保護管束期滿執行完畢
    ，竟仍不知悔改，於八十九年十二月廿九日下午六時許，駕駛車牌號碼ＵＳ－○
    四一七號自小客車，沿嘉義縣朴子市○○路由北向南方向行駛，途經朴子市○○
    路與中正路之無號誌交岔路口時，本應注意行經無號誌之交岔路口，應減速慢行
    ，作隨時停車之準備，意疏未注意，撞及當時騎乘腳踏車，沿朴子市○○路由東
    往西方向行駛之甲○○，致甲○○人車倒地後，受有頭部外傷、頸部扭傷之傷害
    ，乙○○於肇事後，竟未下車採取任何救護或其他必要措施，逕行駕車逃逸。嗣
    經警方循線查悉上情。
二、案經甲○○訴由嘉義縣朴子分局報告臺灣嘉義地方法院檢察署檢察官偵查起訴。
    理  由
壹、有罪部分：
一、訊據被告乙○○固坦承右揭時、地駕車肇事後致被害人甲○○受傷等情坦承不諱
    ，核與被害人甲○○於警訊時指述車禍發生之情節相符（警訊卷第三頁），並有
    道路交通事故調查報告表附卷足稽（警卷第六頁）。惟被告乙○○矢口否認有何
    肇事逃逸之犯行，辯稱：我有回頭看，沒有看到什麼，我有感覺撞到車子，但我
    沒有下車查看，我以為沒有什麼事，我就開車走了云云（審判卷第廿一頁）。惟
    查：
  (一)被告於警訊時供：「有感覺車子前車頭有撞到腳踏車，我馬上回頭看路中間，並
    沒有發現有車輛或人，才將車駛離」（見警訊卷第一頁反面）、「撞擊點在自小
    客車右前方保險桿輪弧處」（警訊卷第二頁正面），且被害人甲○○受有頭部外
    傷、頸部扭傷等傷害，此有行政院衛生署朴子醫院診斷證明書一紙附卷可憑（偵
    查卷第十九頁），再觀之被害人所受傷害非輕且受撞後倒地，參以被告既知悉有
    撞到腳踏車，復於偵查中自白：「（問：為何你不下車救治甲○○？）答：當時
    我心裡有點害怕，所以不下來」（見偵查卷第十五頁正面第二行），核與被害人
    甲○○警訊時指訴被告未予救護情節相符，足證被告確已認知被害人撞後受傷倒
    地，益證被告有肇事後逃逸事實。
  (二)按汽車駕駛人，駕駛汽車肇事致人受傷，應即採取救護或其他必要措施，並向警
    察機關報告，不得駛離，道路交通管理處罰條例第六十二條第一項定有明文。且
    依刑法第一百八十五條之四制定之立法理由，係為維護交通安全，加強救護，減
    少被害人之死傷，促使駕駛人於肇事後，能對被害人即時救護，被告既已認知被
    害人甲○○因其駕車肇事受傷，即應為必要救護措施而不為，竟駕車逃離現場，
    係屬肇事逃逸行為灼然可明，被告空言否認肇事逃逸，顯屬事後卸責之詞，委無
    足採。本件事證明確，被告犯行洵堪認定。
二、核被告所為，係犯刑法第一百八十五條之四肇事致人死傷逃逸罪。查被告乙○○
    曾於八十年、八十三年間因毒品案件，分別經高雄地院判處有期徒刑三年一月、
    三年二月確定，嗣於八十八年一月九日假釋付保護管束期滿執行完畢，此有臺灣
    高等法院被告全國前案紀錄表、臺灣嘉義地方法院檢察署刑案資料查註紀錄表各
    一份附卷可稽，被告於五年內再犯有期徒刑以上之本罪，為累犯，應依刑法第四
    十七條之規定加重其刑。爰審酌被告犯罪之動機、目的、手段，與被害人達成和
    解，且已賠償新台幣五萬二千元完畢，業經訴訟代理人李宗銘陳明在卷（審判卷
    第廿二頁）等一切情狀，量處如主文所示之刑。
貳、公訴不受理部分
一、公訴意旨另以被告乙○○駕駛車牌號碼ＵＳ－○四一七號自小客車，沿嘉義縣朴
    子市○○路由北向南方向行駛，途經朴子市○○路與中正路之無號誌交岔路口時
    ，本應注意行經無號誌之交岔路口，應減速慢行，作隨時停車之準備，意疏未注
    意，撞及當時騎乘腳踏車，沿朴子市○○路由東往西方向行駛之甲○○，致甲○
    ○人車倒地後，受有頭部外傷、頸部扭傷之傷害，因認被告涉犯刑法第二百八十
    四條第一項前段之過失傷害罪嫌云云。
二、惟按告訴乃論之罪，告訴人於第一審辯論終結前得撤回其告訴，又告訴經撤回者
    ，應諭知不受理之判決，刑事訴訟法第二百三十八條第一項、第三百零三條第三
    款分別定有明文。查公訴人以被告駕車過失傷害被害人甲○○，係觸犯刑法第二
    百八十四條第一項前段之過失傷害罪，依同法第二百八十七條前段之規定，此部
    份須告訴乃論，又查此一部份業據有撤回告訴代理權之告訴代理人李宗銘於本院
    審理時，當庭聲請撤回告訴（見審判卷第廿二頁），依照前揭規定，應諭知不受
    理判決。
據上論斷，應依刑事訴訟法第二百九十九條第一項前段、第三百零三條第三款，刑法
第一百八十五條之四、第四十七條，判決如主文。
本案經檢察官張長樹到庭執行職務。
中      華      民      國    九十      年      二      月      二      日
                                      臺灣嘉義地方法院刑事第三庭
                                          法  官  蔡  廷  宜
右正本證明與原本無異。
如不服本判決，應於判決送達後十日內向本院提出上訴狀( 應附繕本 )。
中     華      民       國    九十      年      二      月      二      日
                                          書記官  尹  玉  琪
附錄本判決論罪科刑法條全文：
刑法第一百八十五條之四
駕駛動力交通工具肇事，致人死傷而逃逸者，處六月以上五年以下有期徒刑。


司法院資訊處製作；財團法人民間司法改革基金會備份。
